臺灣臺中地方法院臺中簡易庭民事判決
111年度中簡字第2326號
原      告  施ＯＯ    （姓名年籍住址詳卷）
法定代理人  廖ＯＯ    （姓名年籍住址詳卷）
被      告  陳建豪  

上列當事人間損害賠償事件，原告就本院111年度中簡字第969號
刑事案件提起附帶民事訴訟（111年度中簡附民字第87號），經
本院刑事庭裁定移送前來，於民國111年9月8日言詞辯論終結，
本院判決如下：
    主      文
被告應給付原告新臺幣捌萬元及自民國一一一年六月八日起至清
償日止，按年息百分之五計算之利息。
原告其餘之訴駁回。
本判決原告勝訴部分得假執行，被告如以新臺幣捌萬元為原告預
供擔保或提存，得免為假執行。
    事實及理由
一、按行政機關及司法機關所製作必須公開之文書，除有其他法
    律特別規定之情形外，不得揭露足以識別刑事案件、少年保
    護事件之當事人或被害人之兒童及少年身分之資訊，兒童及
    少年福利與權益保障法第69條第1項第4款、第2項定有明文
    。原告係民國00年生，因本件侵權行為並為本院111年度中
    簡字第969號刑事案件之被害人，依上開規定，法院不得揭
    露其真實姓名及住所等足以識別其身分之資訊，合先敘明。
    　　
二、原告主張：訴外人李浩為與原告係網際網路線上遊戲平臺「
    WEPLAY」認識之朋友，李浩為於民國110年8月1日上午11時2
    0分許，迄於同日13時20分許止，在訴外人林泰佑位在臺中
    市○○區○○路0段000巷00弄00○0號住處，以陰莖插入陰道之方
    式，而與原告發生性交行為。詎被告於李浩為與原告發生性
    交行為當時，正在其等發生性交行為之窗簾外偷窺，被告竟
    基於無故竊錄他人非公開活動之犯意，以自備之智慧型手機
    透過窗外竊錄李浩為與原告性交之非公開活動及原告之身體
    隱私部位，被告並於同日2時28分許，以其智慧型手機連接
    網際網路透過社群軟體臉書（Facebook)暱稱「紅中」之帳
    號，將上開竊錄之性愛影片傳送予林泰佑。被告所為侵害原
    告隱私權，爰依侵權行為之法律關係，請求被告賠償精神慰
    撫金新臺幣（下同）15萬元等語，並聲明：被告應給付原告
    15萬元及自起訴狀繕本送達翌日起至清償日止，按年息百分
    之5計算之利息。
三、被告則以：就原告主張之侵權事實不爭執，惟原告請求之金
    額太高，被告之賠償能力範圍僅3至5萬元，且須自被告服兵
    役期滿後，分期償還等語置辯，答辯聲明：駁回原告之訴。
四、得心證之理由：
  ㈠原告主張被告於前揭時地以自備之智慧型手機透過窗外竊錄
    李浩為與原告性交之非公開活動及原告之身體隱私部位等情
    ，為被告所不爭執，被告涉嫌妨害秘密案件，業經本院以11
    1年度中簡字第969號刑事簡易判決判處被告無故竊錄他人非
    公開之活動及身體隱私部位罪刑確定（處拘役55日、得易科
    罰金），有上開刑事簡易判決在卷可考（見中簡卷第17-19
    頁）。被告上開無故竊錄原告身體隱私部位之行為，侵害原
    告之隱私權，洵可認定為真正。
　㈡按因故意或過失，不法侵害他人之權利者，負損害賠償責任
    ；不法侵害他人之身體、健康、名譽、自由、信用、隱私、
    貞操，或不法侵害其他人格法益而情節重大者，被害人雖非
    財產上之損害，亦得請求賠償相當之金額。其名譽被侵害者
    ，並得請求回復名譽之適當處分，民法第184條第1項前段、
    第195條第1項定有明文。查被告在上開時、地無故竊錄原告
    身體隱私部位之行為，侵害原告之隱私權，足致原告精神上
    受有相當程度之痛苦，原告訴請被告賠償精神上損害自屬有
    據。次按不法侵害他人之身體及名譽，被害人受有非財產上
    損害，請求加害人賠償相當金額之慰撫金時，法院對於慰撫
    金之量定，應斟酌實際加害情形、所造成之影響、被害人所
    受精神上痛苦之程度、雙方之身分、地位、經濟狀況及其他
    各種情形，以核定相當之數額（最高法院47年台上字第1221
    號、51年台上字第223 號、76年台上字第1908號判例參照）
    。原告陳明其為高中畢業，從事餐廳服務員，月入1萬多元
    等語，被告陳明其為高中肄業，目前在市場賣東西，月入2
    萬多元等語（見中簡卷第43頁），並有兩造財產所得資料在
    卷可佐。本院審酌兩造身分、地位及經濟狀況、被告前揭侵
    害原告隱私權之情節及原告所受精神上痛苦等情狀，認原告
    請求被告賠償非財產上損害以8萬元為適當，逾此數額之請
    求，即為無理由，應予駁回。
　㈢按「給付無確定期限者，債務人於債權人得請求給付時，經
    其催告而未為給付，自受催告時起，負遲延責任。其經債權
    人起訴而送達訴狀，或依督促程序送達支付命令，或為其他
    相類之行為者，與催告有同一之效力。」，「遲延之債務，
    以支付金錢為標的者，債權人得請求依法定利率計算之遲延
    利息。但約定利率較高者，仍從其約定利率。」，民法第22
    9條第2項、第233條第1項定有明文。原告所提民事起訴狀繕
    本於111年6月7日送達被告（見附民卷第11頁），被告自受
    起訴狀送達時起負遲延責任，並應自翌日起加付法定遲延利
    息。
五、從而，原告依民法第184條第1項前段、第193條第1項、第19
    5條第1項規定，請求被告給付原告8萬元及自起訴狀繕本送
    達翌日即111年6月8日起至清償日止，按年息百分之5 計算
    之利息，為有理由，應予准許。逾此部分之請求，為無理由
    ，應予駁回。
六、本件係就民事訴訟法第427條第1項訴訟適用簡易程序為被告
    敗訴之判決，爰依民事訴訟法第389條第1項第3 款規定，依
    職權宣告假執行，並依職權宣告被告預供擔保或提存，得免
    為假執行。
七、本件刑事附帶民事訴訟經本院刑事庭裁定移送民事簡易庭審
    理，依刑事訴訟法第504條第2項規定免納裁判費，審理期間
    復未發生訴訟費用，毋庸為訴訟費用負擔諭知。　
八、據上論結，本件原告之訴為一部有理由，一部無理由，依民
    事訴訟法第436條第2項、第389條第1項第3款、第392條第2
    項，判決如主文。
中　　華　　民　　國　　111 　年　　9 　　月　　29　　日
                  臺灣臺中地方法院臺中簡易庭
                                  法  官  熊祥雲
以上正本係照原本作成。
如不服本判決，應於送達後20日內，向本院提出上訴狀並表明上
訴理由，如於本判決宣示後送達前提起上訴者，應於判決送達後
20日內補提上訴理由書（須附繕本），如委任律師提起上訴者，
應一併繳納上訴審裁判費。
中　　華　　民　　國　　111 　年　　9 　　月　　29　　日
                                  書記官  王麗麗